臺灣高等法院民事裁定　　　　　　　　　100年度抗字第336號
抗　告　人　倪子庚
　　　　　　許鳳娥
　　　　　　蔡佩珊
上列抗告人因與相對人許待明等間損害賠償等事件，對於中華民
國100年1月28日臺灣臺北地方法院99年度消字第26號裁定關於訴
訟標的價額之核定，提起抗告，本院裁定如下：
    主  文
原裁定關於核定訴訟標的價額部分廢棄。
    理  由
一、原裁定略以：上訴人上訴聲明第一項部分關於確認終身會員
    會籍契約存在，為財產權訴訟，其訴訟標的價額應以上訴人
    如獲勝訴判決所得在被上訴人加州健身所有會所享有之使用
    權利益為準；上訴聲明第二項係請求被上訴人給付損害賠償
    額及懲罰性賠償金；上訴聲明第三項請求被上訴人刊登道歉
    啟事部分，上訴人請求：「被上訴人應於本件判決確定後三
    個工作日內，將第二審判決（不公開上訴人之地址、電話及
    身分證號及會籍編號）於任一工作日內以全版面刊於蘋果日
    報頭版，並以半開大（16號字體印刷) 公告於被上訴人英屬
    維京群島商加州健康事業有限公司所有會所入口及更衣室入
    口之會員櫃臺上三個月」，其第三項聲明前段，蘋果日報頭
    版全版刊登一日之費用為500 萬元，聲明後段，並非對於親
    屬關係及身分上之權利有所主張，屬因財產權而涉訟，其訴
    訟標的屬財產權訴訟，故本件上訴訴訟標的價額核定為新臺
    幣（下同）7,063,509元（即100,000元﹢97,902元﹢29,999
    元﹢47,656元﹢60,000元﹢77,952元﹢5,000,000元﹢1,650
    ,000元﹦7,063,509元），應徵第二審裁判費為106,489元，
    限抗告人於收受本裁定送達7 日內補繳，逾期不繳，即駁回
    其訴等語。
二、抗告意旨略以：抗告人請求登報及公告部分，屬回復名譽之
    方法，為非財產權訴訟，原裁定認該部分請求為財產權訴訟
    ，並核定登報、公告部分之訴訟標的價額分別為500萬元、
    165萬元，顯有違誤云云。
三、按因財產權而起訴者，法院應核定訴訟標的之價額，並依民
    事訴訟法第77條之13之規定徵收第一審裁判費，如訴訟標的
    價額不能核定者，應依同法第77條之12之規定，擬制訴訟標
    的之價額，並據以徵收裁判費；惟非因財產權而起訴者，依
    同法第77條之14之規定，應徵收第一審裁判費3,000 元，向
    第二審法院上訴，則依同法第77條之16第1 項前段之規定，
    加徵裁判費十分之五，自不生應核定訴訟標的價額之問題。
    又於非財產權上之訴，並為財產權上之請求者，其裁判費分
    別徵收之，民事訴訟法第77條之14第2 項定有明文。次按依
    公平交易法第34條請求將判決書內容登載新聞紙之訴訟，係
    屬非因財產權而起訴。
四、經查，抗告人提起本件上訴，係依民法第184條、第188條，
    消費者保護法第51條及公平交易法第32條 (應為第31條) 等
    規定，請求：「確認抗告人倪子庚與相對人英屬維京群島商
    加州健康事業有限公司 (下稱加州公司)簽定以民國 (下同)
    89年11月15日為會籍開始日之無限卡Infinity、抗告人許鳳
    娥與相對人加州公司簽定以94年5月1日為會籍開始日之鑽石
    卡 Diamond、抗告人蔡佩珊與相對人加州公司簽定以95年10
    月3 日為會籍開始日之無限卡Infinity，在所有會所均有使
    用權之終身會員會籍契約存在。相對人加州公司、許待明、
    鄭家纓、張惠娟、崔丹瑜等應給付抗告人倪子庚97,902元、
    許鳳娥47,656元、蔡佩珊77,952元，並均加計法定遲延利息
    」，及依公平交易法第34條規定，請求：「相對人將判決書
    內容刊登於蘋果日報頭版全版面1 日，及公告於加州公司所
    有會所入口及更衣室入口之會員櫃檯上3 個月」，各屬財產
    權訴訟、非財產權訴訟，應徵收第二審裁判費各為6,780 元
    〔按財產權訴訟部分之訴訟標的價額合計為413,509元(計算
    式：100,000元﹢29,999元﹢60,000元 ﹢97,902元﹢47,656
    元﹢77,952元﹦413,509元 )，第二審裁判費應徵收6,780元
    〕、4,500元。 原法院未查，竟誤以公平交易法第34條請求
    權為財產權訴訟核定其訴訟標的價額為665萬元 (即500萬元
    ﹢165萬元)，並核定本件上訴訴訟標的價額總計為7,063,50
    9 元，於法自有未洽。抗告意旨執此指摘原裁定關於核定訴
    訟標的價額部分不當，聲明廢棄，為有理由，爰將原裁定關
    於核定訴訟標的價額部分廢棄。至抗告人依原裁定所命補繳
    之第二審裁判費是否有溢收，應否返還，應俟本件抗告事件
    確定後，再由卷證所在之法院另為適當之處理，附此說明。
五、據上論結，本件抗告為有理由，爰裁定如主文。
中    華    民    國   100    年    3     月    14    日
                    民事第十五庭
                        審判長法  官  林恩山
                              法  官  陳雅玲
                              法  官  黃國忠
正本係照原本作成。
本裁定除以適用法規顯有錯誤為理由外，不得再抗告。如提起再
抗告，應於收受後10日內委任律師為代理人向本院提出再抗告狀
。並繳納再抗告費新台幣１千元。
中    華    民    國   100    年    3     月    16    日
                              書記官  陳明俐